【裁判字號】    90,上易,681
【裁判日期】    900816
【裁判案由】    妨害自由
【裁判全文】
臺灣高等法院臺南分院刑事判決           九十年度上易字第六八一號        Ｃ
      上  訴  人
      即  被  告  乙  ○  ○
右上訴人因妨害自由案件，不服臺灣臺南地方法院八十九年度易字第二六八八號中華
民國九十年三月十三日第一審判決（起訴案號：臺灣臺南地方法院檢察署八十九年度
偵字第五二三七號），提起上訴，本院判決如左：
      主      文
原判決撤銷。
乙○○共同以強暴妨害人行使權利，累犯，處有期徒刑陸月，如易科罰金，以參佰元
折算壹日。
      事      實
一、乙○○曾於民國七十五年間因犯殺人未遂罪，經本院判處有期徒刑五年，減為有
    期徒刑二年六月確定；七十五年間因犯無故持有手槍罪，經本院判處有期徒刑一
    年六月，減為有期徒刑九月確定；七十五年間因犯詐欺罪，經本院判處有期徒刑
    一年七月，減為有期徒刑九月又十五日確定；七十五年間因犯結夥強劫罪，經本
    院判處有期徒刑十五年，褫奪公權十年，減為有期徒刑十年，褫奪公權六年八月
    確定，該四罪並經本院定應執行刑為有期徒刑十一年六月，褫奪公權六年八月確
    定，於八十七年九月二十五日執行完畢，仍不知悔改，於八十八年十月五日凌晨
    一時四十分許，駕駛其所有之車號ＵＮ─五八一○號自小客車搭載「陳玉燦」之
    成年男子，行經臺南縣仁德交流道附近之加油站前之交岔路口時，適甲○○駕駛
    車號ＵＮ─一八五五號自小客車快速通過路口，致乙○○緊急煞車，所駕上開自
    小客車左保險桿擦撞安全島，然甲○○並未停車處理，仍繼續前行，乙○○乃心
    生不滿，與其友「陳玉燦」之成年男子共同基於以強暴妨害人行使權利之犯意聯
    絡，駕車尾隨甲○○之小客車，行至臺南市○○路城光中學附近，示意要求甲○
    ○停車，因甲○○不停車，乙○○乃突然切入甲○○之車道，攔下甲○○之小客
    車後，再自車內取出其所有之鐵棍，與「陳玉燦」之成年男子共同打破毀損甲○
    ○所有小客車之前擋風玻璃及前車窗玻璃，致甲○○身體多處為玻璃割傷（毀損
    及傷害部分因撤回告訴，業經檢察官為不起訴處分）。將甲○○攔下約十五分鐘
    ，因見後有來車，始讓甲○○離去，以強暴妨害甲○○行使駕車通行之權利。
二、案經臺灣臺南地方法院檢察署檢察官自動檢舉偵查起訴。
      理      由
一、訊據上訴人即被告乙○○供承於右揭時、地與其友即共犯「陳玉燦」共同持籐條
    打破被害人甲○○之車窗玻璃等情，惟否認有攔車以強暴妨害被害人行使駕車通
    行權利之犯行，辯稱：因其所駕自小客車左保險桿擦撞安全島，被害人未下查看
    ，其等開車追上去，在黃色閃光燈的地方，被害人所駕自小客車停下來，其把車
    子開到被害人旁邊說你怎麼這樣子開車，被害人搖下車窗靠在椅背不理他云云。
    經查，右揭事實業據被告於偵查中及原審審理時坦承不諱，核與被害人於警訊時
    、偵查中及原審調查時指述之情節相符，並有臺南市立醫院出具之驗傷診斷書一
    份附於警卷足資佐證。被告於本院審理時雖辯稱其與共犯「陳玉燦」之成年男子
    係共同持藤條打破被害人之車窗玻璃，惟被告於偵查中及原審審理時與被害人於
    經訊時，偵查中及原審審理時均稱被告持鐵棍，自被告持鐵棍為可採，被告於偵
    查中及原審審理時之自白與事實相符。被告所辯為避重就輕之詞，委無足採，事
    證明確，被告犯行堪以認定。
二、核被告所為，係犯刑法第三百零四條第一項之強制罪。被告與「陳玉燦」之成年
    男子就上開強制犯行，有犯意聯絡及行為分擔，皆為共同正犯。被告於七十五年
    間因犯殺人未遂罪，經本院判處有期徒刑五年，減為有期徒刑二年六月確定；七
    十五年間因犯無故持有手槍罪，經本院判處有期徒刑一年六月，減為有期徒刑九
    月確定；七十五年間因犯詐欺罪，經本院判處有期徒刑一年七月，減為有期徒刑
    九月又十五日確定；七十五年間因犯結夥強劫罪，經本院判處有期徒刑十五年，
    褫奪公權十年，減為有期徒刑十年，褫奪公權六年八月確定，該四罪並經本院定
    應執行刑為有期徒刑十一年六月，褫奪公權六年八月確定，於八十七年九月二十
    五日執行完畢，經本院調閱被告前科相關案卷審核屬實，並有臺灣高等法院被告
    全國前科紀錄表一份及本院八十年度聲減字第一一三一號裁定一份附於本院卷可
    參，五年以內再犯有期徒刑以上之本罪，為累犯，應依刑法第四十七條規定加重
    其刑。
三、原審認被告罪證明確，予以論罪科刑，固非無見，惟查被告於七十五年間因犯殺
    人未遂罪，經本院判處有期徒刑五年，減為有期徒刑二年六月確定；七十五年間
    因犯無故持有手槍罪，經本院判處有期徒刑一年六月，減為有期徒刑九月確定；
    七十五年間因犯詐欺罪，經本院判處有期徒刑一年七月，減為有期徒刑九月又十
    五日確定；七十五年間因犯結夥強劫罪，經本院判處有期徒刑十五年，褫奪公權
    十年，減為有期徒刑十年，褫奪公權六年八月確定，該四罪並經本院定應執行刑
    為有期徒刑十一年六月，褫奪公權六年八月確定，於八十七年九月二十五日執行
    完畢，已如前述，原判決認被告曾於七十七年間因違反懲治盜匪條例等案件，經
    本院判處有期徒刑十年確定，於八十二年八月間假釋出監，假釋期間未經撤銷假
    釋，所餘刑期以已執行論，於八十九年五月二十八日執行完畢，即有未當。被告
    上訴否認犯罪，固無足取，惟原判決既有可議，自應由本院將原判決撤銷改判。
    爰審酌被犯罪之動機、目的、手段、品行、智識程度、犯罪所生之危害及犯罪後
    態度等一切情狀，量處如主文所示之刑，並諭知易科罰金之折算標準。
據上論結，應依刑事訴訟法第三百六十九條第一項前段、第三百六十四條、第二百九
十九條第一項前段、刑法第二十八條、第三百零四條第一項、第四十七條、第四十一
條第一項前段、罰金罰鍰提高標準條例第一條前段、第二條，判決如主文。
本案經檢察官李傳來到庭執行職務。
中    華    民    國      九十      年      八      月      十六        日
                                  臺灣高等法院臺南分院刑事第二庭
                                      審判長法官  陳    清    溪
                                            法官  蘇    重    信
                                            法官  林    永    茂
右正本證明與原本無異。
不得上訴。
                                      法院書記官  嚴    巧    花
中    華    民    國      九十      年      八      月     十七         日
附錄本案論罪科刑法條全文：
刑法第三百零四條第一項：以強暴、脅迫使人行無義務之事或妨害人行使權利者，處
                        三年以下有期徒刑、拘役或三百元以下罰金。


司法院資訊處製作；財團法人民間司法改革基金會備份。
